【裁判字號】    89,易,421
【裁判日期】    890317
【裁判案由】    竊盜
【裁判全文】
臺灣板橋地方法院刑事判決                          八十九年度易字第四二一號
    公  訴  人  臺灣板橋地方法院檢察署檢察官
    被      告  丁○○
右列被告因竊盜案件，經檢察官聲請簡易判決處刑（八十八年度偵字第二五０八六號
）及移送併辦（臺灣板橋地方法院檢察署八十九年度偵字第二九三七、二八二九、一
四二一號），本院認不應以簡易判決處刑，應適用通常訴訟程序判決如左：
    主  文
丁○○連續竊盜，累犯，處有期徒刑拾壹月，扣案之鑰匙伍把均沒收。
    事  實
一、丁○○於民國（下同）八十四年間，因違反麻醉藥品管理條例案件，經臺灣臺北
    地方法院判處有期徒刑四月，如易科罰金，以三百元折算一日，於八十五年七月
    六日執行完畢；於八十六年間，因竊盜案件，經臺灣桃園地方法院判處有期徒刑
    十月，於八十七年二月二十四日縮刑期滿執行完畢，仍不知悔改，竟基於意圖為
    自己不法之所有之概括犯意，而有下列竊盜之犯行：
    （一）於八十八年十一月十五日十九時許，在臺北縣土城市○○街九十巷二六號
          前，以其所拾得他人所丟棄之鑰匙（無主物）一把竊取戊○○所有車牌號
          碼為ＬＫＦ－九七五號重機車一輛，得手後，即供己騎用。嗣於八十八年
          十一月十六日零時五十分許，在臺北市大同區○○○路與延平北路口，為
          警查獲，並扣得上開丁○○所有供犯罪所用之鑰匙一把。
    （二）於八十九年一月一日凌晨五時許，在臺北縣板橋市○○○路○段八號前，
          以其所有之鑰匙二把其中之一把竊取甲○○所有車牌號碼為ＪＨＺ－０六
          六號重機車一輛，得手後，即供己騎用。嗣於八十九年一月二日十五時許
          ，在臺北市文山區○○○路與興隆路口，為警查獲，並扣得上開丁○○所
          有供犯罪所用之鑰匙二把（不能辦認是以其中那一把竊取）。
    （三）於八十九年一月八日十八時許，在臺北縣中和市○○街三十巷七號前，以
          其所拾得他人所丟棄之鑰匙（無主物）一把竊取丙○○所有車牌號碼為Ｆ
          ＲＫ－二三０號重機車一輛，得手後，即供己騎用。嗣於同日二十三時許
          ，在臺北市萬華區○○○路與和平西路口，為警查獲，並扣得上開丁○○
          所有供犯罪所用之鑰匙一把。
    （四）於八十九年二月一日八時許，在臺北縣中和市○○街一０七巷二弄三十號
          前，以其所有之鑰匙一把竊取乙○○所有車牌號碼為ＨＯＭ－五三三號重
          機車一輛，得手後，即供己騎用。嗣於八十九年二月四日二十二時四十分
          許，在臺北縣中和市○○街與華福街口，為警查獲，並扣得上開丁○○所
          有供犯罪所用之鑰匙一把。
二、案經臺北市政府警察局大同分局移送臺灣板橋地方法院檢察署檢察官偵查起訴及
    臺北市政府警察局萬華分局移送、臺北縣警察局中和分局報告臺灣板橋地方法院
    檢察署檢察官暨臺北市政府警察局文山第二分局移送臺灣臺北地方法院檢察署呈
    臺灣高等法院檢察署令轉臺灣板橋地方法院檢察署檢察官移送併辦。
    理  由
一、右揭事實，業據被告丁○○迭於警訊、偵查及本院審理時坦承不諱，核與被害人
    戊○○、甲○○、丙○○各於警訊時所證述之情節相符，並有上開鑰匙計五把扣
    案可資佐證，復有贓物認領保管收據及車籍作業系統－查詢認可資料各二紙、切
    結書、移案機關自行保管贓證物品清單、失竊之機車照片一張、臺北縣警察局車
    輛失竊證明單及車輛竊盜、車牌失竊資料個別查詢報表－查詢車輛認可資料各一
    份附卷可稽。事證明確，被告之犯行堪以認定。
二、核被告所為，係犯刑法第三百二十條第一項之竊盜罪。移送併辦（即臺灣板橋地
    方法院檢察署八十九年度偵字第二九三七、二八二九、一四二一號）部分，雖未
    據公訴人起訴，本院認此部分與本件論罪科刑（即已起訴）部分有連續犯之裁判
    上一罪關係，亦為起訴之效力所及，本院應併予審理，附此明。被告先後四次
    之竊盜犯行，時間緊接，罪名相同，顯係基於概括犯意而為，應依連續犯之規定
    論以一罪，並加重其刑。又被告曾受如事實欄所述有期徒刑之執行完畢，此有臺
    灣高等法院檢察署刑案紀錄簡覆表一紙在卷可稽，其於五年以內再犯本件有期徒
    刑以上之罪，為累犯，應依法遞加重其刑。爰審酌被告有上開構成累犯之前科，
    其不思以正當方式賺錢謀生，竟意圖不勞而獲，致再有本件之犯行，被告犯罪之
    動機、目的、手段、犯罪所生之危害、犯罪後坦承犯行之態度等一切情狀，量處
    如主文所示之刑，以示懲儆。
三、扣案之鑰匙計五把，係被告所有供犯罪所用或供犯罪預備之物，業據其於本院審
    理時供明在卷，均應依刑法第三十八條第一項第二款之規定宣告沒收。
據上論斷，應依刑事訴訟法第四百五十二條、第二百九十九條第一項前段，刑法第五
十六條、第三百二十條第一項、第四十七條、第三十八條第一項第二款，罰金罰鍰提
高標準條例第一條前段，判決如主文。
本案經檢察官黃重鋼到庭執行職務。
中      華      民      國      八十九      年     三     月    十七    日
                                      臺灣板橋地方法院刑事第一庭
              法  官  楊  千  儀
右正本證明與原本無異。
如不服本判決應於送達後十日內向本院提出上訴狀。
                                          書記官  王      明
中      華      民      國      八十九      年     四     月     一     日
附錄本案論罪科刑法條全文：
刑法第三百二十條第一項
意圖為自己或第三人不法之所有，而竊取他人之動產者，為竊盜罪，處五年以下有期
徒刑、拘役或五百元以下罰金。
（罰金已依罰金罰鍰提高標準條例提高為十倍）


司法院資訊處製作；財團法人民間司法改革基金會備份。
